臺灣高等法院刑事裁定
110年度聲字第4680號
聲  請  人  
即  被  告  盧翰威




指定辯護人  本院公設辯護人 郭書益                       
上列聲請人即被告因竊盜案件（110年度原上易字第56號），聲
請具保停止羈押，本院裁定如下：
    主  文
聲請駁回。 
    理  由
一、聲請意旨略以：聲請人即被告盧翰威對於本案涉案情節已全
    部認罪，並且配合警方偵查，顯示被告已經悔過，只希望盡
    早回歸社會。而被告是因為於民國109年8月11日出監以後，
    從事水產工作因疫情被裁員，後從事黑貓宅急便擔任理貨員
    ，又被第二次裁員，被告一直希望靠自己努力賺錢，但遭受
    疫情和貸款壓力，逕而鋌而走險犯下本案。被告雖曾有2次
    通緝紀錄，而第一次通緝是被告自行前往地檢署歸案；第二
    次通緝是因被告在外地工作並未居住在戶籍地，經親友告知
    才知道被通緝，並非故意未到案。況且被告經原審判處有期
    徒刑1年，縱使本案維持原判，也折抵羈押日數，被告無逃
    亡之可能及必要，請求審酌上情，以交保並定期報到替代羈
    押，准予具保停押云云。
二、按被告經法官訊問後，認為犯罪嫌疑重大，而有逃亡或有事
    實足認為有逃亡之虞者，或有事實足認有反覆實施刑事訴訟
    法第101條之1第1項各款同一犯罪之虞，而有羈押之必要者
    ，得羈押之；羈押被告，審判中不得逾3月，但有繼續羈押
    之必要者，得於期間未滿前，經法院依刑事訴訟法第101條
    或第101條之1之規定訊問被告後，以裁定延長之；審判中之
    羈押期間，自卷宗及證物送交法院之日起算。起訴或裁判後
    送交前之羈押期間算入偵查中或原審法院之羈押期間。羈押
    期間自簽發押票之日起算；延長羈押期間，審判中每次不得
    逾2月，如所犯最重本刑為10年以下有期徒刑以下之刑者，
    第一審、第二審以3次為限，刑事訴訟法第101條第1項第1款
    、第101條之1第1項、第108條第1項、第3項、第4項前段、
    第5項分別定有明文。其次，羈押之目的，在於確保刑事偵
    查、審判程序之完成外，亦有確保刑罰執行之目的，或預防
    反覆實施特定犯罪，且聲請停止羈押，除有刑事訴訟法第11
    4條各款所列情形之一不得駁回者外，被告有無羈押之必要
    ，法院自得就具體個案情節予以斟酌決定，如就客觀情事觀
    察，法院許可羈押之裁定在目的與手段間之衡量並無明顯違
    反比例原則情形，即無違法或不當可言。是被告究竟有無刑
    事訴訟法第101條、第101條之1所規定之羈押要件情形，應
    否羈押，以及羈押後其羈押原因是否仍然存在，有無繼續羈
    押之必要，事實審法院本得斟酌個案情節、訴訟進行程度及
    其他一切情形而為認定，故受羈押之被告除確有刑事訴訟法
    第114條所列情形之一者外，其應否羈押或延長羈押，事實
    審法院自有認定裁量之權（最高法院105年度台抗字第85號
    裁定意旨參照）。又所謂羈押必要性，係由法院就具體個案
    ，依職權衡酌是否有非予羈押顯難保全證據或難以遂行訴訟
    程序者為依據，法院在不違背通常生活經驗之定則或論理法
    則時，依法自有審酌認定之職權。
三、經查：
　㈠被告因涉犯竊盜案件，經法官訊問後，被告坦承原審判決所
    認定之犯罪事實，且有起訴書及卷內各項證據資料可佐，足
    認被告犯罪嫌疑重大。又被告曾有數次竊盜前科，甫於109
    年8月11日執行完畢後，再犯本案，有事實足認被告有反覆
    實施同一竊盜罪之虞。經審酌被告涉犯之犯行，嚴重危害社
    會治安，以國家社會秩序之公共利益與被告人身自由受限制
    之程度，就其目的與手段依比例原則權衡，為確保日後訴訟
    程序及國家刑罰權之具體實現，認合於刑事訴訟法第101條
    之1第1項第5款規定之情形，非予羈押，顯難進行審判、執
    行，而有羈押之必要性，於110年11月18日作成羈押處分在
    案，有本院110年11月18日訊問筆錄及押票在卷可考。
　㈡被告以前揭情詞聲請具保停止羈押，惟本院審酌被告業經原
    審以加重竊盜罪判處有期徒刑1年，足認被告涉犯加重竊盜
    罪犯罪嫌疑確屬重大。且被告於為本案犯行前，已有多次因
    竊盜與加重竊盜罪經法院論罪科刑之前案紀錄，有本院被告
    前案紀錄表在卷可稽。被告自承均係因缺錢花用又跟錢莊借
    錢進而行竊，縱使其有復職機會，亦可能在確定領得足夠薪
    資前，因眼前之家庭經濟壓力再度犯案，有事實足認被告有
    反覆實施同一竊盜罪之虞。本院斟酌全案被告所涉犯情節、
    相關事證，及被告犯行業經原審論罪科刑，暨其他一切情事
    ，認被告羈押之原因仍然存在且有羈押之必要，如僅命具保
    、責付、限制住居、限制出境等侵害較小之手段，均不足以
    確保被告不會反覆實行同一犯罪。再權衡國家刑事司法權之
    有效行使、社會秩序及公共利益、被告人身自由之私益及防
    禦權受限制之程度，認本件以限制住居、限制出境或具保等
    羈押替代方法，均不足以確保日後審判及執行之順利進行。
    從而，維持對被告為羈押之處分尚屬適當且必要，亦合乎比
    例原則。
四、綜上所述，本件被告仍有刑事訴訟法第101條之1第1項第5款
    所定之羈押事由，並有羈押之必要性，復無刑事訴訟法第11
    4條各款所列不得駁回停止羈押聲請之情形。從而，被告聲
    請具保停止羈押，為無理由，應予駁回。　　
據上論斷，依刑事訴訟法第220條，裁定如主文。
中　　華　　民　　國　　110 　年　　12　　月　　16　　日
                  刑事第七庭    審判長法　官  孫惠琳
                                      法　官  連雅婷
                                      法　官  張育彰
以上正本證明與原本無異。
如不服本裁定，應於收受送達後5 日內向本院提出抗告狀。
                                      書記官  蔡麗春
中　　華　　民　　國　　110 　年　　12　　月　　16　　日